臺灣屏東地方法院民事判決　　　　　　 96年度附民字第156號
原　　　告　乙○○
被　　　告　甲○○
上列當事人間請求侵權行為損害賠償等事件，本院於民國96年10
月23日言詞辯論終結，判決如下：
    主      文
被告應給付原告新臺幣壹萬元，及自民國九十六年九月十一日起
至清償日止，按週年利率百分之五計算之利息。
原告其餘之訴駁回。
本判決第一項得假執行。
原告其餘假執行之聲請駁回。
    事實及理由
一、原告起訴主張：被告甲○○於民國94年11月間某日受原告委
    託，同意於前往大陸地區時，代為購買折疊船1 艘，並收受
    原告交付供購船使用之現金新臺幣（下同）10,000元，詎被
    告於同年12月間帶團赴大陸地區時，不僅未依約代購該商品
    ，猶基於意圖為自己不法所有之侵占犯意，將上開保管之款
    項侵吞入己，致原告除受有上開交付價金之損害外，並受有
    工作損失及精神損耗，爰依侵權行為之法律關係提起本訴。
    聲明：(一)被告應給付原告73,000元及自96年9 月11日即起訴
    狀繕本送達翌日起至清償日止，按週年利率15％計算之利息
    。(二)請准供擔保宣告假執行。
二、被告答辯：被告雖受託購買折疊船，但未曾收受原告交付任
    何款項云云。聲明：原告之訴駁回。
三、兩造不爭執事項：
  (一)被告甲○○於94年10月間某日受原告委託，同意於前往大陸
    地區時，代為購買折疊船1 艘。
  (二)同意以本院96年度易字第602 號被告甲○○侵占案件全案卷
    證為證據。
四、本件之爭點：
    被告甲○○是否曾因受託代購折疊船而收得原告給付10,000
    元。
五、本院之判斷：
  (一)原告主張被告甲○○於94年11月間某日受原告委託，同意於
    前往大陸地區時，代為購買折疊船1 艘，並收受原告交付供
    購船使用之現金10,000元，嗣後不僅未履行約定，猶拒絕返
    還該款項之事實，除據原告陳明在卷，並經證人即被告之妻
    楊柳於前開刑事案件偵查中證述曾聽聞被告自承其事（95年
    度偵緝字第383 號案卷第32頁），復為被告甲○○於該刑事
    案件偵查中坦承在卷（95年度偵緝字第383 號案卷第13頁）
    。被告甲○○雖抗辯未曾收受上開款項，然無法自圓何以於
    偵查中為上開不利於己之陳述，衡情，苟被告甲○○果未曾
    收受原告交付之款項，應不致無端在有偵查犯罪職務公務員
    詢問時為此不利於己事實之陳述，是其抗辯，不足採取。原
    告主張被告甲○○前揭時地侵占上開款項之事實，堪信為真
    。
  (二)按因故意或過失，不法侵害他人之權利者，負損害賠償責任
    ，民法第184 條第1 項前段定有明文。被告甲○○因前開侵
    權行為致原告乙○○受有10,000元之損害，應負賠償責任。
    原告另主張其因向被告請求上開款項而受有工作損失及精神
    損耗部分，除未據指出其請求之法律依據為何，復無從認與
    上開侵權行為有直接因果關係之存在，是原告此部分請求，
    即屬無據。
六、從而，本件原告本於侵權行為之法律關係，請求被告給付10
    ,000 元 ，及自96年9 月11日即起訴狀繕本送達翌日起至清
    償日止，按週年利率百分之5 計算之利息，為有理由，應予
    准許。逾此部分之請求，為無理由，應予駁回。
七、本件命被告對原告給付之金額，未逾500,000 元，應依職權
    為准予假執行之宣告。又原告敗訴部分，其假執行之聲請，
    因該部分訴之駁回而失所依據，應予駁回。
八、原告依刑事訴訟法第487 條規定，於刑事訴訟程序提起本件
    附帶民事損害賠償訴訟，依法無應繳納裁判費用之規定，爰
    不另為裁判費用負擔之諭知（臺灣高等法院95年12月13日95
    年法律座談會結論參照）。
九、本件事證已臻明確，兩造其餘主張、陳述及立證方法，經核
    於判決不生影響，爰不逐一論述。
十、據上論結，原告之訴為一部有理由，一部無理由，依民事訴
    訟法第389 條第1 項第5 款，判決如主文。
中　　華　　民　　國　　96　　年　　11　　月　　6 　　日
                    刑事第二庭  審判長法  官  黃國永
                                      法  官  蘇碧珠
                                      法  官  陳松檀
以上正本係照原本作成。
本判決非對於刑事訴訟之判決有上訴時不得上訴。
中　　華　　民　　國　　96　　年　　11　　月　　6 　　日
                                      書記官  林祥玉
